【裁判字號】    99,裁,2404
【裁判日期】    991014
【裁判案由】    進口貨物核定稅則號別
【裁判全文】
最  高  行  政  法  院  裁  定
                                      99年度裁字第2404號
上  訴  人  優派國際股份有限公司
代  表  人  甲○○
被 上訴 人  財政部臺北關稅局
代  表  人  翁鈴江
上列當事人間進口貨物核定稅則號別事件，上訴人對於中華民國
99年5月27日臺北高等行政法院98年度訴字第2212號判決，提起
上訴，本院裁定如下：
    主  文
上訴駁回。
上訴審訴訟費用由上訴人負擔。
    理  由
一、按對於高等行政法院判決之上訴，非以其違背法令為理由，
    不得為之，行政訴訟法第242條定有明文。依同法第243條第
    1項規定，判決不適用法規或適用不當者，為違背法令；而
    判決有同條第2項所列各款情形之一者，為當然違背法令。
    是當事人對於高等行政法院判決上訴，如依行政訴訟法第24
    3條第1項規定，以高等行政法院判決有不適用法規或適用不
    當為理由時，其上訴狀或理由書應有具體之指摘，並揭示該
    法規之條項或其內容；若係成文法以外之法則，應揭示該法
    則之旨趣；倘為司法院解釋或本院之判例，則應揭示該判解
    之字號或其內容。如以行政訴訟法第243條第2項所列各款情
    形為理由時，其上訴狀或理由書，應揭示合於該條項各款之
    事實。上訴狀或理由書如未依此項方法表明，或其所表明者
    與上開法條規定不合時，即難認為已對高等行政法院判決之
    違背法令有具體之指摘，其上訴自難認為合法。
二、本件上訴人對於高等行政法院判決上訴，主張：原判決未就
    系爭貨物是否符合稅則號別第8528.21.90號「其他彩色非陰
    極射線管監視器」所訂之要件予以勘驗或鑑定，即斷定系爭
    貨物符合之，係就系爭貨物應歸類何稅則標號之前提事實未
    依法調查，有判決違背法令之違誤。原判決就認定系爭貨物
    應歸屬稅則號別第8528.21.90號「其他彩色非陰極射線管監
    視器」一節，判斷理由前後不一，有判決理由矛盾之違誤。
    原判決認定稅則號別第8528.21.90號「其他彩色非陰極射線
    管監視器」不需要「利用同軸電纜直接連接至影像攝影機或
    錄影機上」要件，不當解釋適用H.S.註解中有關8528節「監
    視器」中所定要件；原判決不當解釋適用H.S.註解第84章章
    註5（E）及海關進口稅則第84章章註5（戊）之規定，系爭
    貨物並無內裝有自動資料處理機，或與自動資料處理機結合
    者而能達成除資料處理外之某種特定功能；且數位視訊設備
    並非自動資料處理機，原判決未加以審究，即認定系爭貨物
    符合前述要件而得適用上開規定，顯有違誤。被上訴人以財
    政部關稅總局民國93年10月6日台總局稅字第0931017520號
    函（下稱關稅總局93年函）及94年11月3日台總局稅字第094
    1023157號函（下稱關稅總局94年函）為稅則歸列變更之程
    序，不符合行政程序法第159條、第160條及第161條之法定
    程序，原審未加審酌，有判決不適用法規之違誤。針對系爭
    貨物之稅則歸列問題，經濟部標準檢驗局、工業局等機關與
    被上訴人之見解存有歧異，經濟部工業局（95年9月8日）工
    電字第09500731300號函認定具有DVI輸入端子之LCD MONITO
    R應歸列為稅則號別第8471節，被上訴人應可按司法院釋字
    第613號解釋意旨主張行政一體原則，原判決未慮及此，有
    判決不適用法規之違背法令。末查，原判決引用歐盟執委會
    之意見作為否認系爭貨物非屬稅則號別第8528.21.90號之貨
    物，有未依法審判之違背法令事由等語，為其理由。惟原判
    決認系爭貨物LCD MONITOR除裝有D-SUB輸入端子供自動資料
    處理機使用外，更具有DVI（數位視訊介面）輸入端子，供
    處理視頻影像訊號；即排除於稅則第8471節「自動資料處理
    系統」之監視器外，而應歸列稅則第8528.21.90號「其他彩
    色影像監視器」項下。又依關稅總局93年及94年函釋意旨，
    系爭貨物應按其特定功能歸列稅則第8528節。按關稅法第3
    條第1項規定及海關進口稅則解釋準則規定，貨品分類之核
    定，應依海關進口稅則解釋準則辦理，並「得參據」關稅合
    作理事會編纂之H.S.註解辦理。上訴人早期進口之LCD MONI
    TOR，僅能接受自動資料處理機中央處理單元所傳送之信號
    ，近年來因資訊產品不斷創新，部分LCD MONITOR已增加具
    DVI（數位視訊介面）輸入端子之功能，系爭貨物LCD MONIT
    OR具有DVI數位視訊接頭之液晶彩色監視器，因可接受各種
    數位視訊設備之影像信號並播放，自宜依其所具功能並依據
    海關進口稅則總則及解釋準則之分類規定，歸列稅則第8528
    節「影像監視器」。本件系爭貨物LCD MONITOR不僅能接受
    自動資料處理機中央處理單元所傳送之信號而顯示影像，復
    具有DVI（數位視訊介面）輸入端子，可連接、顯示來自封
    閉迴路式電視系統、DVD播放機或網路攝影機之影音訊號，
    即為數位式高畫質多媒體顯示器，此與H.S.註解中文版對稅
    則第8471節顯示單元之詮釋：「僅能接受自動資料處理機中
    央處理單元所傳送之信號者」不符，自無得歸列稅則號別第
    8471.60.90號。又關稅總局93年函及94年函，核係該總局函
    復經濟部國際貿易局之函文，非屬上級機關協助下級機關統
    一解釋法令、認定事實、及行使裁量權，而訂頒之解釋性規
    定及裁量基準，尚難認係行政程序法第159條規定之行政規
    則。經濟部國際貿易局為輸出入貨品分類號列之主管機關，
    並非稅則核定及關稅徵收主管機關，是以其他各主管機關與
    海關所核列不一致時，依法仍應以海關就實到貨物所核列者
    為準，此乃主管機關主管事務不同之所致，並無違反行政一
    體之原則。再按歐盟執委會於西元2005年第2171號規章公告
    之有關彩色液晶監視器…附DVI及音效輸出入裝置…可連接
    、顯示來自封閉迴路式電視系統、DVD播放機或網路攝影機
    等之影音訊號，應歸列在稅則號別第8528.21.90號「其他影
    像監視器」項下（現行稅則第8528.59.10號），此有經濟部
    駐歐盟兼駐比利時代表處經濟組94年12月29日比貿字第0940
    0007330號函可稽。歐盟對於液晶顯示器之分類有新解釋，
    法律程序需由各會員國會議決議公告規章，再由我國駐外單
    位以正式函告有關主管機關公告實施，惟迄今尚無接獲我駐
    外單位函示歐盟對於系爭貨物分類決議公告。是以歐盟最高
    法院該個案見解，尚不足以影響我國有關稅則之法律意見等
    語，業已於理由中詳予論斷。上訴意旨，雖以該判決違背法
    令為由，惟核其上訴理由書所載內容，無非復執業經原審論
    斷不採之陳詞，再予爭執，或就原審取捨證據、認定事實之
    職權行使，指摘其為不當，或係以其一己對法規之主觀見解
    ，任意指摘原判決所為論斷有不適用法規或適用不當之情，
    並就原審已論斷者，泛言未論斷，或就原審所為論斷，泛言
    其論斷不合法，而非具體表明合於不適用法規、適用法規不
    當、或行政訴訟法第243條第2項所列各款之情形，難認對該
    判決之如何違背法令已有具體之指摘，應認其上訴為不合法
    。
三、據上論結，本件上訴為不合法。依行政訴訟法第249條第1項
    前段、第104條、民事訴訟法第95條、第78條，裁定如主文
    。
中    華    民    國    99    年    10    月    14    日
                    最高行政法院第二庭
                        審判長法官  鍾  耀  光
                              法官  鄭  忠  仁
                              法官  劉  介  中
                              法官  陳  鴻  斌
                              法官  黃  淑  玲

以  上  正  本  證  明  與  原  本  無  異
中    華    民    國    99    年    10    月    14    日
                              書記官  王  史  民

司法院資訊處製作；財團法人民間司法改革基金會備份。
